臺灣桃園地方法院小額民事判決
111年度壢小字第390號
原      告  東亞保全股份有限公司

法定代理人  陳玲玲  
訴訟代理人  吳鈞浩  
被      告  馬愛珍  


訴訟代理人  徐春旺  
上列當事人間請求給付服務費事件，本院於民國111年7月25日言
詞辯論終結，判決如下：
    主    文
一、原告之訴駁回。
二、訴訟費用新臺幣（下同）1,000元由原告負擔。
    理  由  要  領
一、按民事訴訟法第436條之8第1項規定：「關於請求給付金錢
    或其他代替物或有價證券之訴訟，其標的金額或價額在新台
    幣十萬元以下者，適用本章所定之小額程序。」同法第436
    條之18規定：「判決書得僅記載主文，就當事人有爭執事項
    ，於必要時得加記理由要領。」
二、原告主張
　　被告於民國101年7月20日與原告訂立保全系統服務契約書，
    約定由原告為采芯飲食店提供保全服務，每月服務費3,000
    元，以3個月為1期，每期收取9,000元（下稱系爭契約）。
    惟被告並未給付108年10月20日起至110年7月19日止共7期之
    服務費63,000元。爰依系爭契約之約定提起本件訴訟等語，
    並聲明：被告應給付原告63,000元，及自支付命令送達翌日
    起至清償日止，按週年利率5%計算之利息。
三、被告答辯
　　其均有按期繳納服務費，且采芯飲食店終止營業時，有和原
    告結算服務費，最後一期是110年8月23日給付等語。並聲明
    ：原告之訴駁回。
四、是依上開說明，以下僅就被告是否有積欠保全服務費？記載
    理由要領如下：
（一）按民事訴訟法第277 條本文規定：「當事人主張有利於己
      之事實者，就其事實有舉證之責任。」又事實有常態與變
      態之分，其主張常態事實者無庸負舉證責任，反之，主張
      變態事實者，則須就其所主張之事實負舉證責任（最高法
      院86年度台上字第891號判決意旨參照）。
（二）查被告已於110年8月23日，因采芯飲食店結束營業而支付
      原告最後一期保全服務費3,000元，有原告請款單在卷可
      參（見本院卷第4頁），此亦為原告所不爭執。是依常情
      以觀，如被告於當時尚有保全服務費未給付，原告應會一
      併向被告請求。然本件原告主張當日僅計算110年8月之服
      務費，而未計算先前積欠高達7期即21個月之服務費，為
      變態事實，依上開規定，自應由原告負舉證責任。
（三）原告就此固提出請款單為證，然查該請款單上既無被告之
      簽收紀錄，亦非催繳之通知（見司促卷第6、7頁），無從
      據以認定被告未給付108年10月20日至110年7月19日之保
      全服務費。原告另提出帳款收付狀況一覽表為證。然查該
      帳款收付狀況一覽表僅為原告自行製作，未經被告簽收或
      承認（見本院卷第106頁），自無從為對原告有利之認定
      。
（四）原告另傳喚向被告收取服務費之原告員工即證人杜冠慧為
      證。證人杜冠慧雖證稱：後來有一段時間因為疫情沒有去
      請款，應該有2、3期沒有請到款等語（見本院卷第115頁
      第9、10、18、19行）。然證人杜冠慧就被告何時未繳納
      服務費、欠繳服務費之具體數額均無法正確說明，其證述
      是否可採，已有可議。且證人杜冠慧另證稱：其拿了3,00
      0元以後就開了一張簽收單，其沒有跟付錢的馬小姐說其
      餘服務費如何處理等語（見本院卷第115頁反面第28、29
      行）。證人杜冠慧就被告積欠之服務費置之不理之情形，
      亦顯然與常情不符，難以採信。且縱使證人杜冠慧之證述
      可採，其證述亦與原告主張被告高達7期未給付保全服務
      費之主張不符，是難認此可為對原告有利之認定。
（五）且查原告提出之保全服務系統畫面截圖所示，畫面中記載
      「110.8.18馬愛珍說因疫情要撤.靜梅說8/20可拆」（見
      本院卷第65頁）亦均未記載被告有何積欠保全服務費之情
      形。此外原告復未提出有於此段期間內向被告催繳服務費
      之證明，或提出其他證據供本院審酌，是應認原告之主張
      ，並不可採。
五、綜上所述，原告依系爭契約之法律關係，請求被告給付63,0
    00元及遲延利息，為無理由，應予駁回。
六、本件事證已臻明確，兩造其餘主張陳述及所提之證據，經審
    酌均與本院前揭判斷無影響，毋庸一一論述，附此敘明。
七、訴訟費用負擔之依據：民事訴訟法第78條。並依職權確定訴
    訟費用額如主文第2項所示。
中　　華　　民　　國　　111 　年　　8 　　月　　12　　日
　　　　　　　　　　　　　中壢簡易庭法　官周仕弘
以上為正本係照原本作成。
如不服本判決，應於送達後20日內，向本院提出上訴狀並表明上
訴理由，如於本判決宣示後送達前提起上訴者，應於判決送達後
20日內補提上訴理由書（須附繕本）。
中　　華　　民　　國　　111 　年　　8 　　月　　12　　日
　　　　　　　　　　　　　　　　　　書記官巫嘉芸
附錄：
一、民事訴訟法第436條之24第2項：
　　對於小額程序之第一審裁判上訴或抗告，非以其違背法令為
    理由，不得為之。
二、民事訴訟法第436條之25：
　　上訴狀內應記載上訴理由，表明下列各款事項：
(一)原判決所違背之法令及其具體內容。
(二)依訴訟資料可認為原判決有違背法令之具體事實。